【裁判字號】    95,上易,1219
【裁判日期】    950726
【裁判案由】    竊盜等
【裁判全文】
臺灣高等法院刑事判決                95年度上易字第1219號
上  訴  人  臺灣臺北地方法院檢察署檢察官
上  訴  人
即  被  告  甲○○
上列上訴人因被告竊盜等案件，不服臺灣臺北地方法院95年度易
字第767號，中華民國95年5月30日第一審判決（起訴案號：臺灣
臺北地方法院95年度偵字第3804號），提起上訴，本院判決如下
：
    主  文
原判決撤銷。
甲○○連續毀壞門扇竊盜，累犯，處有期徒刑貳年，白色手套壹
雙沒收。
    事  實
一、甲○○曾因竊盜案，經臺灣板橋地方法院93年簡字第5756號
    判處有期徒刑6月確定，於94年9月20日縮刑期滿執行完畢。
    詎復基於意圖為自己不法所有之概括犯意，先於95年2月11
    日上午5時40分許，在臺北縣新店市○○路400巷巷口處，趁
    乙○○駕駛車牌號碼3103-FQ號自用小客車暫停該處下車購
    物、該車未熄火之際，套上其所有之白色手套，徒手將該車
    駛離而竊取得手；並隨即於該日上午6時41分許，駛至丁○
    ○經營之瑞安珠寶銀樓（址設：臺北市○○區○○街2段25-
    1號），以上揭竊得3103-FQ號自小客車衝撞瑞安珠寶銀樓1
    樓鐵捲大門，致3103-FQ號自用小客車前車頭與鐵捲大門均
    毀損，以此方式侵入瑞安珠寶銀樓竊取翡翠墜子、翡翠戒指
    ，得手後棄車改搭乘捷運系統逃逸。嗣因甲○○欲將上述竊
    得之翡翠墜子、翡翠戒指持向當舖典當遭拒，且當日晚間遭
    催討債務，乃思及該瑞安珠寶銀樓內尚有金飾可竊，而承前
    犯意，復於同月12日上午5時5分許，在臺北縣新店市○○路
    271號前，趁丙○○駕駛車牌號碼015-MS號營業小客車暫停
    該處下車購物、鑰匙未拔除、車輛未上鎖之際，徒手將該車
    駛離而竊取得手；並隨即於同日上午6時21分許再度駛至瑞
    安珠寶銀樓，以所竊得015-MS號營業小客車衝撞瑞安珠寶銀
    樓1樓鐵捲大門，致使015-MS號營業小客車與甫修好之鐵捲
    門均毀損，以此方式再次侵入瑞安珠寶銀樓搜刮金戒指與金
    飾，得手後棄車搭乘捷運系統逃逸，並將甫竊得金戒指、金
    飾共19件，攜至陳明耀經營之大豐當鋪（址設：臺北縣新店
    市○○路14號）典當，得贓款新臺幣共3萬元。經警員循線
    在臺北縣新店市○○路、北新路口查獲甲○○，並當場自甲
    ○○身上起出丁○○遭竊之戒指2只、玉墜（含項鍊）1條、
    J'code飾品（真愛密碼）1個、白色手套1雙等物，而查知上
    情。
二、案經臺北市政府警察局萬華分局報告臺灣臺北地方法院檢察
    署檢察官偵查起訴。
    理  由
一、上揭犯罪事實，業據被告甲○○於警詢、偵查及本院審理時
    均坦承不諱，並經證人即被害人丁○○（即瑞安珠寶銀樓負
    責人）、乙○○（即車牌號碼3103-FQ號自用小客車駕駛人
    ）、丙○○（即車牌號碼015-MS號營業小客車車主），及證
    人即大豐當鋪負責人陳明耀於警詢、偵查中證述綦詳。此外
    ，並有贓物4件照片、贓物認領保管單、95年2月12日瑞安珠
    寶遭竊贓物清冊、同日上午6時21分瑞安珠寶銀樓監視畫面
    翻拍照片、車牌號碼3103-FQ號自小客車、015-MS號營業小
    客車照片及車輛失竊電腦輸入單、典當物品19件照片、F069
    13號當票、臺北市政府警察局萬華分局95年3月8日函所附內
    政部警政署刑事警察局95年3月2日刑醫字第0950020259號鑑
    驗書在卷、白色手套1雙扣案可資佐證。被告犯行明確，洵
    堪認定，應依法論科。
二、核被告徒手竊取車輛、毀損瑞安珠寶銀樓鐵捲門而竊盜，係
    犯刑法第320條第1項竊盜罪、第321條第1項第2款加重竊盜
    罪。被告所為4次竊盜犯行，時間緊接，並觸犯構成要件相
    同之罪名，顯基於概括犯意反覆為之，為連續犯，應論以毀
    壞門扇竊盜1罪，並加重其刑。又被告前因竊盜案，經判處
    有期徒刑6月確定，於94年9月20日縮刑期滿執行完畢，有本
    院被告前案紀錄表在卷可按，其5年內再犯有期徒刑以上之
    罪，為累犯，依法加重其刑，並遞加重之。起訴書指訴被告
    係第1次竊車得手後，另行起意駕車衝撞銀樓鐵捲門竊盜，
    嗣又於次日另起意以相同之竊車後駕車衝撞同一銀樓鐵捲門
    竊盜，而認被告所涉竊盜犯行，應予分論併罰，惟被告接連
    2 日，以相同手法竊車、毀壞門扇竊盜，而侵害同一性質之
    財產法益，並觸犯罪質相同之罪，其係出於概括犯意，實堪
    認定。又被告行為後，刑法於95年7月1日修正施行，其中刑
    法第56條均已刪除連續犯之規定，第33條第5款罰金由1元以
    上修正為新臺幣1千元以上，並以百元計算，比較結果，新
    法對被告並非有利，故仍適用行為時之舊法。
三、原審據以論罪科刑，原非無見。惟查刑法已於95年7月1日修
    正施行，原審未及比較適用；再扣案之白色手套1雙，為被
    告所有供犯罪所用，已據被告供明在卷，原判決未宣告沒收
    ，未說明其理由，均有未合。被告上訴意旨指原判決量刑偏
    重，檢察官上訴意旨指原判決未宣告強制工作為不當云云，
    核均無理由。然檢察官上訴意旨另指原判決就白色手套1雙
    未沒收，又未說明其理由為不當部分則有理由，且原判決又
    有上開可議之處，自屬無可維持，仍應由本院將原判決予以
    撤銷改判。爰審酌被告本次以所竊車輛衝撞店家門扇行竊之
    犯罪態樣，嚴重影響社會治安，所生危害甚大，惟犯後尚能
    坦承犯行等一切情狀，量處如主文所示之刑。扣案之白色手
    套1雙為被告所有供犯罪所用之物，依法宣告沒收。至起訴
    書指訴被告有犯罪之習慣，而主張應併予強制工作之諭知，
    然查，被告經臺灣板橋地方法院93年簡字第5756號判決該案
    之犯罪日期為93年10月15日、經臺灣臺中地方法院94年易字
    第2344號判決之犯罪日期係94年2月間、經本院94年上易字
    第727號判決之犯罪日期則為94年10月24日，分別有起訴書
    及判決在卷可稽，距本件犯行最近者，亦已近4月，尚難認
    被告對於犯罪已成日常之惰性行為，而具犯罪之習性；且並
    無其他具體事證足認被告有犯罪習慣，爰不予宣告強制工作
    ，附此敘明。
四、另公訴意旨略以：被告所犯法條，包含刑法第354條毀損罪
    。惟毀壞門扇為刑法第321條第1項加重竊盜罪之加重條件，
    並不另行構成毀損罪；至車輛毀損部分，為被告竊車後處分
    贓物之行為，為不罰之後行為，亦不另該當毀損罪。惟公訴
    人認此部分核與起訴之事實有裁判上一罪之關係，爰不另為
    無罪判決之諭知，併此敘明。
五、移送併辦（95年度偵字第12913號）意旨略以：被告甲○○
    另於94年10月24日11時許，侵入臺北市○○路臺北市立大同
    高中803教室，竊取學生鄭宇翔手機1只、林清瑄等人之現金
    10044元，涉有竊盜犯行云云。查被告前於94年9月20日侵入
    臺北市景文高中2年1班教室內所竊徐碩亨、林昱宏之現金2
    千元及1百元，又於移送併辦所指之時、地行竊財物之犯行
    ，業經本院於95年6月1日以95年度上易字第727號判決有期
    徒刑1年確定在案，有上開判決書在卷可稽，而被告為本案
    犯行，係因向地下錢莊借100萬元，向銀行借50萬元，無力
    償還始起意去偷金子，故本案所犯，應係另行起意，與上開
    移送併辦部分之犯行，無何裁判上一罪關係，應退由檢察官
    另行處理。
據上論斷，應依刑事訴訟法369條第1項前段、第364條、第299條
條第1項前段，修正後刑法第2條第1項，行為時刑法第56條、第
321條第1項第2款、第47條、第38條第1項第2款，罰金罰鍰提高
標準條例第1條前段，判決如主文。
本案經檢察官黃柏齡到庭執行職務。
中    華    民    國    95    年    7     月    26    日
                  刑事第二十庭審判長法  官  尤豐彥
                                    法  官  魏新國
                                    法  官  張明松
以上正本證明與原本無異。
不得上訴。
                                    書記官  柯月英
中    華    民    國    95    年    7     月    26    日
附錄：本案論罪科刑法條全文
中華民國刑法第321條
犯竊盜罪而有左列情形之一者，處 6 月以上、 5 年以下有期徒
刑：
一  於夜間侵入住宅或有人居住之建築物、船艦或隱匿其內而犯
    之者。
二  毀越門扇、牆垣或其他安全設備而犯之者。
三  攜帶兇器而犯之者。
四  結夥三人以上而犯之者。
五  乘火災、水災或其他災害之際而犯之者。
六  在車站或埠頭而犯之者。
前項之未遂犯罰之。


司法院資訊處製作；財團法人民間司法改革基金會備份。
